【裁判字號】    89,易,1583
【裁判日期】    890615
【裁判案由】    竊盜
【裁判全文】
臺灣高雄地方法院刑事判決                        八十九年度易字第一五八三號
    公  訴  人  臺灣高雄地方法院檢察署檢察官
    被      告  乙○○
右列被告因竊盜案件，經檢察官提起公訴（八十九年度偵字第三一一九號）及移送併
案審理，本院判決如左：
    主  文
乙○○連續竊盜，處拘役伍拾日。
    事  實
一、乙○○曾於民國八十六年間因竊盜罪經本院判處拘役六十日，緩刑三年確定，於
    緩刑期間，猶不知省悔，復基於意圖為自己不法所有之概括犯意，連續於（一）
    八十九年一月三十日下午一時三十分許，在高雄縣鳳山市○○○路一六六號大統
    超市內，趁店內人員不注意之際，徒手竊取店內之白雪乳液、乾洗手液、護手霜
    、護面霜、胎盤素、滋養霜各一瓶及山葵醬二瓶等物（價值計新台幣一千零五十
    七元）。得手後，將上開物品欲攜出時，為店內人員發覺報警查獲；（二）於上
    開案件審理中，又於八十九年四月十六日下午二時許，在高雄市三民區○○○路
    二六二號地下一樓尖美百貨超市內，以同一手法，接續共竊取蔓越莓果乾八罐、
    油酥一包、燕麥片四包、楓糖漿八罐、雪珍三包、養生麥粉一罐、兒童補體素
    一罐、低脂奶粉二罐、阿華田一罐、烏梅露一罐、芭比美廚一罐、白木耳一罐等
    物品，得手後已部分放至其所騎之ＯＤＷ─四一九號機車上，部分於得手後未結
    帳欲攜出時為店內人員查獲，而報警處理。
二、案經高雄縣警察局鳳山分局、高雄市政府警察局三民第二分局分別報請台灣高雄
    地方法院檢察署檢察官偵查起訴及併案審理。
    理  由
一、訊據被告對於右揭（一）時地行竊店內白雪乳液等物之事實供承不諱，核與被害
    人店內之查獲人員甲○○於警訊中之供證情節相符，並有贓物認領保管收據一份
    在卷足憑，足見被告此部分自白核與事實相符。另訊之被告固坦承於上開（二）
    之時地拿取右揭食品，惟矢口否認有竊盜之犯行，辯稱：伊是要至另一台收銀機
    付款，店員以為伊不付款即抓住伊云云。惟查右揭（二）之竊盜事實，已據被告
    於警訊中供承不諱（見警卷第二頁背面），核與被害人店內查獲人員丙○○於警
    訊中指述之失竊情詞相符，且被告於審理中亦坦承部分已放至其機車上之商品是
    其行竊的等語，則顯然其嗣後被查獲之商品係其接續行竊者無訛，被告所辯，無
    非避就之詞，委不足取。事證明確，被告犯行堪以認定。
二、核被告所為，係犯刑法第三百二十條第一項之普通竊盜罪。被告先後二次竊盜犯
    行，時間緊接，犯罪構成要件相同，顯係基於概括犯意反覆為之，應依連續犯規
    定論以一罪並加重其刑。被告第二次行竊犯行，雖分二次竊出，惟應係基於一竊
    盜犯意，於同一時地接續為之，為接續犯，且此部分犯行，公訴事實雖未敘及，
    然已經公訴人移送併案審理，且與公訴事實具連續犯之裁判上一罪關係，本院自
    得併予審究。爰審酌被告於竊盜罪緩刑期間復再為二次竊盜行為，本應從重處罰
    ，惟念其行為所生危害尚屬輕微，自身健康狀況不佳（有診斷證明書在卷可稽）
    ，犯後態度良好，深具悔意等一切情狀，量處如主文所示之刑，以資懲儆。
據上論斷，應依刑事訴訟法第二百九十九條第一項前段、刑法第五十六條、第三百二
十條第一項，罰金罰鍰提高標準條例第一條前段，判決如主文。
本案經檢察官秦德進到庭執行職務。
中    華    民    國    八十九    年      六      月        十五      日
                                  臺灣高雄地方法院刑事第六庭
      法  官    趙家光
右正本證明與原本無異。
如不服本判決，應於判決送達後十日內，向本院提出上訴狀。
                                書記官    董明惠
中    華    民    國    八十九    年      六      月       十六      日
刑法第三百二十條第一項：
意圖為自己不法之所有，而竊取他人之動產者，為竊盜罪，處五年以下有期徒刑、拘
役或五百元以下罰金。


司法院資訊處製作；財團法人民間司法改革基金會備份。
